【裁判字號】    90,上易,836
【裁判日期】    900627
【裁判案由】    傷害
【裁判全文】
臺灣高等法院臺南分院刑事判決          九十年度上易字第八三六號          潛
      上  訴  人
      即  被  告  乙  ○  ○
右列上訴人因傷害案件，不服臺灣臺南地方法院九十年度易字第三四一號中華民國九
十年三月二十三日第一審判決（起訴案號：臺灣臺南地方法院檢察署八十九年度偵字
第一三四一五號），提起上訴，本院判決如左：
      主      文
上訴駁回。
      事      實
一、乙○○與甲○○係台南縣佳里鎮果菜市場同事，民國（以下同）十月六日乙○○
    因臨時有事，無法按時上班，乃於同日凌晨三時許，打電話至辦公室欲請同事代
    為向經理請假，甲○○接起電話，得知是乙○○，即將話筒掛掉，使乙○○無法
    順利請假。乙○○於同日凌晨五時三十分許，到達前開辦公室時獲悉甲○○係故
    意不接聽電話，乃心生不滿，質問甲○○，雙方因而發生口角，詎乙○○竟基於
    傷害犯意，先以腳踢甲○○座椅，致甲○○跌坐在地，甲○○起身後，再以徒手
    毆打甲○○臉部，致其受有『左腮腫痛、右肩擦傷』之傷害。
二、案經被害人甲○○訴由臺南縣警察局佳里分局報請臺灣臺南地方法院檢察署檢察
    官偵查起訴。
      理      由
一、訊據上訴人即被告乙○○矢口否認有傷害犯行，辯稱：甲○○拿桌上大理石紙鎮
    要打伊，伊搶下來把他推開，背部撞到牆壁，他又要打伊，伊再把他推開云云。
二、前揭傷害事實，業據被害人甲○○指訴歷歷，被告亦坦承於有與被害人發生言語
    爭執及曾出手推推開被害人，使被害人撞到牆壁等事，並有佳里綜合醫院甲種診
    斷證明書一份在卷可憑，足認被告確有毆打被害人之犯行。被告上開所辯，顯係
    避重就輕之詞，不足採信，本件事證明確，被告犯行洵堪確定。
三、核被告所為係犯刑法第二百七十七條第一項之傷害罪。原審審酌被告品行、犯罪
    之動機、目的、手段、所受之刺激、被害人所生之損害及犯罪後之態度等一切情
    狀，適用刑法第二百七十七條第一項、第四十一條第一項前段、罰金罰鍰提高標
    準條例第一條前段、第二條，量處拘役二十日，並諭知如易科罰金以三百元折算
    一日之折算標準。本院經核原判決認事用法，均無不合，量刑亦屬妥適。被告上
    訴意旨，否認犯罪，指摘原判決不當，為無理由，應予駁回。
四、據上論斷，應依刑事訴訟法第三百六十八條，判決如主文。
本案經檢察官林炎昇到庭執行職務。
中  華  民  國      九  十      年        六        月      二十七      日
                                臺灣高等法院臺南分院刑事第五庭
                                    審判長法官  茆    臺    雲
                                          法官  李    文    福
                                          法官  蔡    長    林
右正本證明與原本無異。
不得上訴。
                                    法院書記官  李    培    薇
中  華  民  國      九  十      年        六        月      二十八      日
附錄本案論罪科刑法條全文：
刑法第二百七十七條第一項
  傷害人之身體或健康者，處三年以下有期徒刑、拘役或一仟元以下罰金。


司法院資訊處製作；財團法人民間司法改革基金會備份。
